# 收入总额法与净额法确认问题

提问人：会 计视 野 aa 时间：2022-06-10 18:15:38
请教陈版主：甲集团合并范围下有A与B两个子公司，目前存在情况：客户向B公司报单，签订购买合同，B公司开具销售发票。但B公司缺货，集团协调A公司直接发给客户。现在B公司为开票方，A公司为发货方，请问：
1 、A公司按全额法确认了内销B公司的收入，B公司也按全额法确认了对客户的收入，在此业务中，B公司是否为代理人，需按净额法吗？
2 、甲公司这种内部协调货源的情况很常见，开票方与发货方不一致，这种税务与审计风险如何避免？
3 、请教陈版主此类情况的标准收入确认方法和账务处理。

回答人：chenyiwei
1 、这个交易中B公司仅为过手方，在交货前商品控制权属于A而不是B，因此B应按净额法确认收入。
2 、这里存在“三流不一致”的问题，以前此问题在税务上可能是比较敏感的问题，目前税务上可能仍对此予以关注，建议就此咨询税务专业人士意见。